# 关于新收入准则中特定交易（客户未行使的权利）

提问人：wasx113114 时间：2020-12-27 12:33:08
我不太明白这个特定交易存在意义。
比如企业预收客户款项，企业估计无需退回无非是提前确认无需退回的收入，因为可以估计（舞弊温床），为企业增加确认各期收入提供机会，然后差异在最后一期（预收作废当期）做平或在实际消费比例超过预期消费比例时调整，为什么要有这种做法，直接规定预收款作为合同负债，在实际消费时确认收入，在储值卡到期时结转收入不好吗？

回答人：chenyiwei
这可能是出于平滑收益的考虑。但在实务中如何估计使用率，确实可能造成较大的操作空间。一般还是建议采用你说的处理方法，“预收款作为合同负债，在实际消费时确认收入，在储值卡到期时结转收入”。